臺灣桃園地方法院刑事判決　　　　　　100年度簡上字第383號
上　訴　人
即　被　告　王尊龍
上列上訴人因公共危險案件，不服本院100 年度桃簡字第1063號
100 年5 月3 日之第一審刑事簡易判決（臺灣桃園地方法院檢察
署檢察官聲請簡易判決處刑書案號：100 年度偵字第6119號），
提起上訴，本院管轄之第二審合議庭判決如下︰
    主  文
上訴駁回。
    事    實
一、王尊龍之同居人葉淑惠曾向黃耀銅之妻借款新臺幣（下同）
    80萬元，並簽發支票交付，該支票屆期提示遭退票，葉淑惠
    與黃耀銅夫妻就此借款之償還發生糾紛，黃耀銅遂對葉淑惠
    提出詐欺告訴，引起王尊龍不滿。王尊龍於100 年01月27日
    19時40分許，在桃園縣中壢市○○路29號跨世紀不動產公司
    前，見黃耀銅停車於該址前路旁，遂上前叫黃耀銅下車。黃
    耀銅下車後，王尊龍即就黃耀銅對其同居人葉淑惠提告之事
    質問黃耀銅，並基於公然侮辱人之犯意，在該不特定人得共
    見共聞之場所，公然以臺語：「幹你娘！」云云貶損黃耀銅
    人格之穢語辱罵黃耀銅。
二、經黃耀銅訴由桃園縣政府警察局中壢分局報請臺灣桃園地方
    法院檢察署檢察官偵查後聲請以簡易判決處刑。
    理    由
壹、程序方面：
一、上訴人即被告王尊龍爭執錄音帶內容遭消音部分：
    被告僅辯稱：錄音帶遭消音云云，並未提出任何積極證據以
    實其說，亦未明確指出何處遭消音，是上開辯詞應僅係被告
    所為之空泛臆測之詞，且被告亦坦承有以「幹你娘」等語辱
    罵告訴人，經本院當庭勘驗由本院自卷附告訴人黃耀銅所提
    供之對話錄音帶後，被告亦曾以「幹你娘」等語辱罵告訴人
    無訛，故上開卷附之對話錄音帶應有證據能力。
二、檢察官、被告對於下列其他本院作為判斷依據之其餘各項證
    據資料，均同意或不爭執其證據能力，本院審酌該等言詞供
    述及書面作成時之情況認為適當，均無不宜作為證據之情事
    ，依刑事訴訟法第159 條之5 規定，均得作為證據，合先敘
    明。
貳、實體方面：
一、訊據被告固不否認有於100 年1 月17日19時40分許，在桃園
    縣中壢市○○路29號跨世紀不動產公司前，與告訴人發生衝
    突，並發表「幹你娘」等穢語，惟矢口否認有何公然侮辱告
    訴人犯行，辯稱：伊係與告訴人互罵，並未侮辱告訴人，且
    伊係探頭至車內與告訴人理論，該處並非公共場所云云。經
    查：
（一）上揭事實業據告訴人於警訊、偵查中指訴明確，證稱：伊
      於100 年1 月17日19時40分許，開車至桃園縣中壢市○○
      路29號跨世紀不動產公司，因該公司已經打烊，故伊準備
      離開，被告突然從元化路27號前走向伊車前並攔住伊駕駛
      之自用小客車，伊將駕駛座窗戶打開後，被告叫伊下車，
      伊下車後，被告即說為何要提告，並辱罵三字經等語（見
      100 年度偵字第6119號卷第10頁、第25頁），核與證人葉
      淑惠於本院審理時所述：當時看到被告與告訴人站在車子
      旁邊僵持等語（見本院卷第37頁背面），互核相符，且經
      本院於100 年9 月27日當庭勘驗告訴人之錄音帶，確認被
      告確有於上揭時、地以「幹你娘」穢語辱罵告訴人，有本
      院100 年9 月27日審理筆錄及告訴人以手機錄音轉錄之錄
      音帶1 捲可稽，佐以當時告訴人係於駕駛座上，經被告攔
      車後，告訴人將車窗打開詢問，而被告與告訴人因債務糾
      紛屢生齟齬，衡情被告自無從將頭探入車內與告訴人交談
      ，而有何如此近距離接觸之可能。是被告所辯係探頭至車
      內與告訴人理論云云，顯不可採，足認告訴人之指訴屬實
      。
（二）被告雖聲請傳喚葉淑惠為證，訊據證人葉淑惠於本院審理
      中具結證稱：當天要去看牙齒，看到被告與告訴人在理論
      ，旁邊沒有行人，該二人在爭論，我沒有與被告打招呼，
      也沒有聽到被告罵三字經，該二人僵持在那邊，沒有發出
      聲音等語（見本院卷第36-37 頁），惟證人葉淑惠僅經過
      該處，未與被告打招呼，亦未聽聞被告與告訴人言論之內
      容，且其所述尚不足為有利於被告之證明。
（三）按公然侮辱者，係指直接對人詈罵、嘲笑而使人難堪或其
      他表示足以貶損他人評價之意思。而「幹你娘（臺語）」
      等詞，係屬侮辱汙衊性之言語，依一般社會通念，被告所
      為此等言詞顯足以貶損告訴人之社會評價，為輕蔑他人、
      使人難堪之語。本件被告辱罵告訴人之處所，係在桃園縣
      中壢市○○路29號馬路旁告訴人之車輛外，案發當時為晚
      間17時40分許，並非深夜時分，衡情路旁應有不特定之路
      過民眾及車流，是依當時情狀，被告之辱罵言詞自屬可使
      不特定人或特定多數人得共見共聞，而與公然之要件相符
      。從而，以「幹你娘」等字辱罵告訴人，足使他造有受辱
      之感覺，乃眾所周知且能體會之事實，被告身為一具有常
      識之成年人，自對此有所認識，而其仍在上述不特定人得
      共聞共見之場合，公然以此等粗鄙言詞辱罵告訴人，是其
      具有公然侮辱告訴人之犯意應堪認定。
（四) 綜上所述，被告上述所辯，無非係卸責之詞，不足採信。
      本案事證明確，被告之犯行堪予認定，應依法論科。
二、核被告所為，係犯刑法第309 條第1 項之公然侮辱罪。原審
    以被告上開犯行明確，依刑事訴訟法第449 條第1 項前段，
    刑法第309 條第1 項、第41條第1 項前段、刑法施行法第1
    條之1 第1 項、第2 項前段，量處拘役20日，並諭知易科罰
    金之折算標準。核其認事用法均無不合，量刑亦屬妥適，應
    予維持，被告提起本件上訴，指摘原判決不當，為無理由，
    應予駁回。
據上論斷，應依刑事訴訟法第455 條之1 第1 項、第3 項、第
368 條，判決如主文。
本案經檢察官蔡佩玲到庭執行職務。
中    華    民    國   100    年    9     月    30    日
                  刑事第四庭    審判長法  官  蕭  世  昌
                                      法  官  王  詩  銘
                                      法  官  陳  麗  芬
以上正本證明與原本無異。
不得上訴。
                                      書記官  謝  雅  茹
中    華    民    國   100    年    10    月    3     日